【裁判字號】    89,易,358
【裁判日期】    890621
【裁判案由】    妨害家庭
【裁判全文】
臺灣雲林地方法院刑事判決                          八十九年度易字第三五八號
    公  訴  人  臺灣雲林地方法院檢察署檢察官
    被      告  乙○○
    被      告  甲○○
右被告因妨害家庭案件，經檢察官提起公訴（八十九年度偵字第一六一四、一六七八
號），本院判決如左：
    主  文
乙○○連續有配偶而與人通姦，處有期徒刑肆月，如易科罰金，以佰元折算壹日。
甲○○連續與有配偶之人相姦，處有期徒刑肆月，如易科罰金，以佰元折算壹日。
    事  實
一、乙○○為丙○○之配偶，係有配偶之人。甲○○亦明知乙○○為有配偶之人。詎
    乙○○，甲○○二人，竟基於概括之犯意，自民國八十八年十月間某日起、至八
    十九年三月間某日止，先後在彼等租賃之雲林縣斗六市○○路百利花園廣場大樓
    房間內發生性關係約十餘次。
二、案經丙○○訴由臺灣雲林地方法院檢察署檢察官偵查起訴。
    理  由
一、訊之被告乙○○、甲○○二人，對於被告乙○○為有配偶之人，被告甲○○亦明
    知被告乙○○為有配偶之人，彼等為朋友等情不諱，惟於本院審理時，均矢口否
    認有妨害家庭犯行，被告乙○○、甲○○經本院隔別訊問結果，被告乙○○辯稱
    ：我們〔指乙○○與甲○○〕共租房屋，沒有同居，與甲○○不是男女朋友，我
    跟他妹妹很熟，之後才認識甲○○，沒有與甲○○發生性關係云云；被告甲○○
    辯稱：與乙○○認識，只是單純朋友，沒有與乙○○同居，沒有與乙○○及另一
    不詳之人同租一房屋，我沒有到斗六百利花園廣場居住云云；嗣被告乙○○附和
    被告甲○○供詞改口辯稱：甲○○沒有住那裡云云。惟查，右揭事實，已據告訴
    人丙○○指訴綦詳，而被告乙○○與甲○○在百利花園廣場房屋同居之事實，已
    經被告甲○○於八十九年三月八日，於檢察官偵查時供稱：我與她〔指乙○○〕
    是男女朋友，現同居等語；被告乙○○於八十九年三月二十一日檢察官偵查時，
    亦供稱：我於八十八年十月十日，與甲○○在斗六市○○路百利花園廣場大樓同
    居，至被查獲那天，同居在一起發生十幾次性關係等語，互核尚屬相符。顯然被
    告甲○○確與乙○○同居無訛。被告乙○○嗣後否認同居發生性關係；被告甲○○嗣後否認住於百利花園廣場、及與被告乙○○同居等情，應係犯後卸飾之舉，
    均無足取。而被告乙○○與其配偶感情不睦，自己搬出去居住，已經被告乙○○
    於偵查中供明，核與被告甲○○供稱乙○○與其住在一起等情，尚屬吻合。又被
    告乙○○、甲○○交往期間，曾經告訴人丙○○發見並警告，已經告訴人丙○○
    指明在案，復為被告甲○○所不否認，並有卷附相片一紙可佐。參以被告乙○○
    為已婚之人，當時又與其配偶丙○○感情不睦，則其與被告甲○○住居一處，自
    與一般單純之男女朋友有別，堪信被告乙○○於偵查中自白，供稱被告彼等有發
    生性關係等情，應屬實在。再者，被告乙○○、甲○○於上揭期間同居，認定已
    如上述，期間彼等發生性關係十幾次，復經被告乙○○於檢察官偵查時供明，已
    如前揭。衡以被告乙○○、甲○○三人，均為成年人，受過教育，被告乙○○身
    為一女子、且為有夫之婦，對於越軌行為，本為現今社會倫理所不容，一般人若
    非確有其事，本不易啟齒承認，其於檢察官偵查時既自承同居發生性關係在案，
    事後又翻異前詞，此舉顯係畏罪情虛卸飾之詞，實無足取。其同居期間，發生性
    關係十幾次，「雖未供明究為十「幾」次，亦無其他積極證據證明彼等發生性關
    係之次數，爰採最有利於被告彼等二人之認定」，其性關係應有「十餘次」無疑
    。至被告乙○○另辯稱其係受告訴人丙○○之威脅，始供承有發生性關係云云。
    惟查，此部分已為告訴人丙○○否認，參以被告乙○○於檢察官偵查時，並未就
    此抗辯，且被告甲○○於檢察官偵查時，亦供稱有與被告乙○○同居等語，參以
    被告乙○○苟未與甲○○發生性關係者，就此不易啟齒姦情之事，衡情自無承認
    之理，是被告乙○○此部分所辯，亦無足採。事證明確，被告二人犯行均堪認定
    。
二、核被告乙○○所為，係犯刑法第二百三十九條前段之通姦罪行；被告甲○○所為
    ，係犯同條後段之相姦罪行。被告二人先後十餘次之各該犯行，時間緊接，犯意
    概括，所犯構成要件相同，各為連續犯，依刑法第五十六條規定，各以一罪論，
    並加重其刑。爰審酌被告乙○○與其配偶丙○○感情不睦，已經其供明，其竟為
    此越軌行為，被告甲○○利用被告乙○○與其配偶感情不睦，乘機介入破害他人
    美好家庭，對於被害人所生之損害程度，其犯罪動機、目的、及犯後態度等一切
    情狀，各量處以如主文所示之刑，並均諭知易科罰金之折算標準，以示懲戒。
據上論斷，應依刑事訴訟法第二百九十九條第一項前段，刑法第二百三十九條、第五
十六條、第四十一條、罰金罰鍰提高標準條例第二條，判決如主文。
本案經檢察官林良蓉到庭執行職務
中      華      民      國    八十九    年      六      月    二十一    日
           臺灣雲林地方法院刑事第一庭
                                             法  官  林  秋  火
右正本證明與原本無異。
如不服本判決，應於判決送達後十日內向本院提出上訴狀( 應附繕本 )。
                                             書記官  林  芳  杰
中      華      民      國    八十九    年      六      月    二十二    日
刑法第二百三十九條
有配偶而與人通姦者，處一年以下有期徒刑。其相姦者亦同。


司法院資訊處製作；財團法人民間司法改革基金會備份。
